Inventaris van het archief van het Directoraat-Generaal voor Economische Structuur van het Ministerie van Economische Zaken, (1964) 1992-2001
Nationaal Archief, Den Haag
- Taakuitvoering, 2
  - Economische aangelegenheden. Hier o.m.: efficiency in het algemeen; inzamelen oude materialen en afvalproducten; Wet Economische Delicten, -1.82
    - Industrie. Dienstverlening. Handel, -1.824
      - Industrie. Energie, -1.824.1
        - Algemene aspecten ten aanzien van de industrie, -1.824.10
          - Technologische en technische industriële vraagstukken, -1.824.104
            - Stukken betreffende het behandelen van aangelegenheden inzake het Onderzoeksprogramma Technologie en Economie, 1983-1989; 1606-1612; 7 omslagen
              - Het verstrekken van subsidies 1983-1988, 1606-1609
                - Aan de Universiteit van Amsterdam te Amsterdam ten behoeve van een onderzoek naar de mogelijkheden tot het ontwikkelen en invoeren van nieuwe hoogwaardige technologieën in de Nederlandse economie tegen de achtergrond van veranderende internationale concurrentieverhoudingen 1983-1988, 1606; omslag
                - Aan de Rijksuniversiteit Groningen ten behoeve van een onderzoeksproject in het kader van cluster 6 1984-1985, 1607; omslag
                - Aan de Erasmus Universiteit Rotterdam ten behoeve van een onderzoek naar de aard van de comparatieve voordelen voor de specifieke Nederlandse situatie 1984-1987, 1608; omslag
                - Aan de het Studiecentrum voor Technologie en Beleid van TNO ten behoeve van het onderzoeksproject Technologische vernieuwing en samenwerking tussen bedrijven 1987-1988, 1609; omslag
              - Het uitvoeren van het secretariaat van de begeleidingswerkgroep Cluster 1 1984-1987, 1610; omslag
              - Het uitvoeren van het secretariaat van de begeleidingswerkgroep Clusters 2 en 3 1984-1987, 1611; omslag
              - Het opstellen van voortgangsrapportages 1985-1987, 1612; omslag
            - Stukken betreffende het beantwoorden van vragen van leden van de Tweede Kamer der Staten-Generaal met betrekking tot verschillende aangelegenheden inzake het technologiebeleid, 1983-1990; 1613; omslag
            - Stukken betreffende het behandelen van aangelegenheden inzake het Innovatiegericht Onderzoekprogramma (IOP) Biotechnologie, 1983-1990; 1614-1616; 3 pakken
              - Algemeen 1983-1990, 1614-1615
                - 1983 - 1990, 1614; pak
                - 1985 - 1990, 1615; pak
              - Rapporten 1984, 1616; pak
            - Stukken betreffende het leveren van een bijdrage aan het voorbereiden, het vaststellen en uitvoeren van de Wet van 13 september 1990 tot aanpassing van het Burgerlijk Wetboek aan de richtlijn van de Raad van de Europese Gemeenschappen inzake de aansprakelijkheid voor producten met gebreken, 1983-1993; 1617; pak
            - Secretariaatsarchief van de Stuurgroep Innovatiegerichte Onderzoeksprogramma’s (IOP), 1983-1998; 1618-1639; 16 pakken en 3 omslagen
              - Algemeen 1985-1999, 1618-1629
                - 1985 - 1991, 1618; pak
                - 1986 jan. - juni, 1619; pak
                - 1986 jan. 14 - 1987 apr. 14, 1620; pak
                - 1986 sep. - 1987 apr., 1621; pak
                - 1990 - 1992, 1622; pak
                - 1993 mrt. - mei, 1623; pak
                - 1993 sep. - 1999, 1624; omslag
                - 1994, 1625; pak
                - 1995, 1626; pak
                - 1996, 1627; pak
                - 1997, 1628; pak
                - 1998, 1629; pak
              - Verschillende aangelegenheden met betrekking tot het IOP Hulpmiddelen Gehandicapten 1983-1991, 1630-1633
                - 1983 - 1987, 1630; pak
                - 1988 jan. - mrt., 1631; pak
                - 1988 apr. - 1991 aug., 1632; pak
                - 1988 juni - 1991 dec., 1633; pak
              - Inzake technisch keramiek 1983-1995, 1634; omslag
              - Correspondentie van de Stuurgroep met de Programmacommissie Keramiek 1984-1993, 1635-1637; pak
                - 1984-1988, 1635; pak
                - 1990, 1636; pak
                - 1992-1993, 1637; pak
              - Secretariaatsnotities 1984-1993, 1638; omslag
              - Inzake Polymeercomposieten en Bijzondere Polymeren (PCBP) 1985-1989, 1639; pak
            - Stukken betreffende het evalueren van Innovatiegerichte Onderzoeksprogramma's (IOP), 1983-1999; 1640-1662; 18 pakken en 3 omslagen
              - Innovatiegerichte Onderzoeksprogramma Technische Keramiek 1983-1997, 1640-1643
                - 1983 - 1989, 1640; pak
                - 1989 - 1990, 1641; pak
                - 1994-1995, 1642; pak
                - Bijlagen 1997, 1643; pak
              - Innovatiegerichte Onderzoeksprogramma Bouw 1984-1989, 1644-1645; deel
                - 1984-1989, 1644; deel
                - 1988, 1645; deel
              - Innovatiegerichte Onderzoeksprogramma Koolhydraten 1989-1995, 1646-1647
                - 1989 - 1990, 1646; pak
                - 1993 - 1995, 1647; pak
              - Innovatiegerichte Onderzoeksprogramma Membraamtechnologie 1992-1994, 1648; pak
              - Innovatiegerichte Onderzoeksprogramma Metalen 1992-1998, 1649-1651
                - 1992-1993, 1649; pak
                - 1994, 1650; pak
                - 1997 - 1998, 1651; pak
              - Innovatiegerichte Onderzoeksprogramma MetalenKatalyse 1992-1999, 1652-1653
                - 1992-1993, 1652; pak
                - 1998-1999, 1653; pak
              - Innovatiegerichte Onderzoeksprogramma Metalen IC-technologie en tussenevaluatie IOP Opto-Electronica 1993-1994, 1654; pak
              - Innovatiegerichte Onderzoeksprogramma Milieutechnologie 1993-1994, 1655; pak
              - Innovatiegerichte Onderzoeksprogramma Recycling 1994-1995, 1656; pak
              - Innovatiegerichte Onderzoeksprogramma Industriële Eiwitten door het TNO (Nederlandse Organisatie voor Toegepast-Natuurwetenschappelijk Onderzoek) Studiecentrum voor Technologie en Beleid 1996, 1657; pak
              - Innovatiegerichte Onderzoeksprogramma Verf 1996-1999, 1658; pak
              - Innovatiegerichte Onderzoeksprogramma Kennis binnen clusters 1997-1998, 1659; omslag
              - Innovatiegerichte Onderzoeksprogramma Oppervlaktetechnologie 1997-1998, 1660; pak
              - Ministeriële Regeling 1997-1998, 1661; omslag
              - Innovatiegerichte Onderzoeksprogramma Beeldverwerking 1998, 1662; omslag
            - Stukken betreffende het vaststellen van de opdracht en het eindproduct van onderzoek over het industrie- en technologiebeleid uitgevoerd door verschillende instanties en bedrijven, 1983-2001; 1663-1830; 98 pakken en 70 omslagen
              - Van de opdracht tot het monitoren van de INSTIR (Inovatiestimuleringsregeling)-regeling aan het Studiecentrum voor Technologie en Beleid TNO 1984-1989, 1663; pak
              - Het Vooronderzoek Medische Technologie door het Centraal Instituut voor de Industrieontwikkeling te Leidschendam 1984-1990, 1664; pak
              - Het uitvoeren van het veldonderzoek ten behoeve van een beleidsmatige evaluatie van de Innovatie Stimuleringsregeling (INSTIR) door Berenschot BV te Utrecht 1985-1986, 1665; omslag
              - Analyse van research en development (R&D)-netwerken van Nederlandse bedrijven door Bureau Bartels BV 1986-1995, 1666; pak
              - Zoekgedrag Bedrijven Technologische Kennis 1986-1995, 1667; pak
              - Het uitvoeren van het onderzoeksproject Het Toekomstig Onderzoekerpotentieel door het Instituut voor Toegepaste Sociale Wetenschappen van de Katholieke Universiteit 1988, 1668; omslag
              - "Het toekomstig Onderzoekspotentieel" in het kader van Beleidsstudies Economie (BTE) door het Researchcentrum voor Onderwijs en Arbeidsmarkt (ROA) van de Rijksuniversiteit Limburg 1988-1992, 1669; omslag
              - Project Technologie Indicatoren door het Researchcentrum voor Onderwijs en Arbeidsmarkt (ROA) van de Rijksuniversiteit Limburg 1988-1992, 1670-1671
                - 1988-1989, 1670; pak
                - 1990-1992, 1671; pak
              - Effect en Evaluatie InnovatieCentra door de Rijksuniversiteit Groningen Faculteit Bedrijfskunde te Groningen 1988-1993, 1672; pak
              - Onderzoek naar lijm- en hechtingstechnologie, uitgevoerd door Arthur D. Little International Inc 1989-1993, 1673; omslag
              - Uitvoering van het marketingplan voor de drie praktijktrainingscentra voor productievernieuwing (PTP's) door CAD-Centrum TNO 1989-1994, 1674; pak
              - Het onderzoek Kenmerken van INSTIR-gebruikers door de Nederlandse Organisatie voor Toegepast Natuurwetenschappelijk Onderzoek (TNO), Studiecentrum voor Technologie en Beleid TNO 1990, 1675; omslag
              - Een vooronderzoek naar procesgeïntegreerde milieubiotechnologie door de Nederlandse Organisatie voor Toegepast-Natuurwetenschappelijk Onderzoek (TNO)-Milieu en Energie 1990-1993, 1676; pak
              - Het opstellen van het rapport Technologie en Samenleving, alsmede inzake het verlenen van de opdracht aan Wordsmiths Translations tot het vertalen van het rapport in de Engelse taal aan Second Opinion BV 1991-1992, 1677; pak
              - Onderzoek naar dual-use koppelingen en barrières tussen de civiele- en militaire sector in Nederland door Toegepast Natuurwetenschappelijk Onderzoek (TNO)-Beleidsstudies 1991-1992, 1678; omslag
              - Project Technologieverkenning Signaalverwerking door Toegepast Natuurwetenschappelijk Onderzoek (TNO)-Beleidsstudies 1991-1992, 1679; pak
              - Studie Technologieverkenning Matrix Composieten door PA Consulting Group te Utrecht 1991-1992, 1680; pak
              - Effect en Evaluatie InnovatieCentra door de Rijks Universiteit Groningen (RUG) te Groningen 1991-1993, 1681-1682
                - Vaststelling 1991-1993, 1681; pak
                - Eindrapport 1991-1993, 1682; pak
              - Evaluatie van het Cooporation Européenne dans le domaine des Sciences et des Techniques (COST) Programma door Research voor beleid BV te Leiden 1991-1993, 1683; pak
              - Geduldkapitaal onderzoek door de Vrije Universiteit van Amsterdam te Amsterdam 1991-1993, 1684; pak
              - Quick Scan Initiatieven Informatie Infrastructuur 1991-1993, 1685; pak
              - Technologisch Toekomst onderzoek door Studiecentrum voor Technologie en Beleid TNO te Apeldoorn 1991-1993, 1686; pak
              - Technology Policy in Eight European Countries: A Comparison door het Maastricht Economic Research Institute On Innovation and Technology (MERIT) te Maastricht 1991-1993, 1687; pak
              - Onderzoek naar de invloed van de aan- of afwezigheid van adequate rechtsmiddelen op de ontwikkeling van nieuwe technologieën door de Universiteit van Amsterdam 1991-1994, 1688-1689
                - Algemeen 1991-1994, 1688; pak
                - Bijlagen 1991-1994, 1689; pak
              - Het verlenen van de opdracht tot het samenstellen van de brochure Centrummanagement aan Seinpost Adviesbureau BV te ‘s-Gravenhage 1991-1995, 1690; pak
              - Businessplan Regionale Centra door SOTI-Midden Nederland te Ede 1991-1998, 1691-1692
                - 1991-1993, 1691; pak
                - 1994-1998, 1692; pak
              - Het onderzoek De Regionale Dimensie van Innovatie in de Nederlandse Industrie en Dienstverlening 1992 door de Stichting voor Economische Onderzoek der Universiteit van Amsterdam (SEO) 1992, 1693; omslag
              - Het onderzoek Economische Netwerken; determinanten van de ruimtelijk-economische dynamiek door de Nederlandse Organisatie voor Toegepast Natuurwetenschappelijk Onderzoek (TNO) te Delft 1992-1993, 1694; omslag
              - Het onderzoek naar gedragsterminanten voor de studie- en beroepskeuze van vrouwen door de Technische Universiteit te Eindhoven 1992-1993, 1695; omslag
              - Het Onderzoeksproject Stimuleren van Bijna Innovaties door TNO-Beleidsstudies te Apeldoorn 1992-1993, 1696; omslag
              - Het uitvoeren van een bibliometrisch onderzoek naar nieuwe onderwerpen voor innovatiegerichte onderzoeksprogramma's (IOP's) door de Rijksuniversiteit Leiden (RUL) te Leiden 1992-1993, 1697; omslag
              - Het uitvoeren van een evaluatie van de Stichting voor de Technische Wetenschappen (STW) door Research voor Beleid BV te Leiden 1992-1993, 1698; pak
              - Van het onderzoek Towards a Superior Technological Infrastructure aan McKinsey & Company 1992-1993, 1699-1700
                - 1992 - 1993 feb., 1699; pak
                - 1993 apr. - dec., 1700; pak
              - Het uitvoeren van een verkenning scheidingstechnologie door Booz Allen & Hamilton 1992-1994, 1701; pak
              - Het uitvoeren van globale inventarisaties ter voorbereiding van voorbeeldprojecten op het gebied van personele mobiliteit door het Instituut voor Arbeidsvraagstukken (IVA) te Tilburg 1992-1994, 1702; omslag
              - Onderzoek naar de knelpunten op de arbeidsmarkt van hoger opgeleiden met een bèta/technische achtergrond door het Researchcentrum voor Onderwijs en Arbeidsmarkt 1992-1994, 1703; omslag
              - Onderzoek naar de technologie-ontwikkeling en implementatie ten behoeve van ouderen en gehandicapten, verricht door Braun Consultants in Technology and Management BV te Hengelo (O) 1992-1994, 1704; pak
              - Onderzoek verkenning techniek basisonderwijs/beleid 1992-1994, 1705; pak
              - Interventies in de Kennismarkt. De diffusiecomponent in het Nederlands technologiebeleid door Bureau Bartels te Assen 1992-1995, 1706; pak
              - Onderzoek Enquête Innovatie in de Nederlandse Industrie en Dienstverlening 1992-1995, 1707-1708
                - 1992 - 1993 apr., 1707; pak
                - 1993 juli - 1995, 1708; pak
              - Het uitvoeren van activiteiten in het kader van het Beleidsrelevant Onderzoek door Maastricht Economic Research Institute on Innovation and Technology (MERIT) te Maastricht 1992-1997, 1709-1711
                - 1992-1994, 1709; pak
                - 1993-1994, 1710; pak
                - 1995-1997, 1711; pak
              - Diverse onderzoeken van de Stichting voor de Technische Wetenschappen (STW) 1992-2000, 1712; pak
              - Het opstellen van verschillende position-papers ten behoeve van de conferentie IT en Recht door de Rijksuniversiteit Leiden te Leiden 1993, 1713; omslag
              - Het uitvoeren van de Workshop portfoliotechnieken voor IOP's aan Arthur D. Little International, Inc, te Amsterdam 1993, 1714; omslag
              - Onderzoek inzake jongeren en techniek, studie- en beroepskeuzes, waardering en beeldvorming 1993, 1715; omslag
              - Onderzoeksopdracht inzake de arbeidsmarkt voor bèta en technici aan het Instituut voor Sociaal-Wetenschappelijk Onderzoek (IVA) 1993, 1716; omslag
              - Onderzoek naar het project Nationaal Centrum voor Wetenschap en Technologie door Coopers & Lybrand 1993-1994, 1717; omslag
              - Analyse van research en development (R&D)-netwerken van Nederlandse bedrijven door Bureau Bartels BV 1993-1994, 1718; pak
              - Marktonderzoek seniorentechnologie door Willems & van den Wildenberg te 's-Gravenhage 1993-1994, 1719; pak
              - Netwerkstructuren in Mainport perspectief door DHV Milieu en Infrastructuur te Amersfoort 1993-1994, 1720; pak
              - Onderzoek naar buitenlands beleid ten aanzien van vrouwen in technische beroepen door de Universiteit Twente 1993-1994, 1721; omslag
              - Onderzoek Technologie en Arbeidsmarkt door de Vrije Universiteit Amsterdam 1993-1994, 1722; omslag
              - Het uitvoeren van het onderzoek Economische Analyse en Levenscyclusanalyse (LCA) door het Studiecentrum voor Technologie en Beleid TNO (STB) te Apeldoorn 1993-1995, 1723; pak
              - Onderzoek naar de geleidbaarheidsstandaard, door het Nederlandse Meet Instituut, van Swinden Laboratorium te Delft 1993-1995, 1724; omslag
              - Onderzoek Toekomst Verkenning Informatietechnologie door Swoka Instituut voor consumentenonderzoek te 's-Gravenhage 1993-1995, 1725; pak
              - Onderzoek naar endogene groei en internationale handel door het Centraal Planbureau (CPB) 1993-1996, 1726; omslag
              - Project De Digitale Stad, uitgevoerd door Stichting De Balie 1993-1996, 1727; pak
              - Project Kennisoverdracht lijm- en hechttechnologie en matrixcomposieten 1993-1996, 1728; pak
              - Haalbaarheidsstudie naar het distributie-concept in het kader van ouderen-technologie door het Centrum voor Retail Research 1994, 1729; omslag
              - Het opstellen van een startnotitie voor de intensivering van de wisselwerking tussen kenniscentra en marktsector door de B&A Groep (Beleidsonderzoek & -Advies BV) te Leiden 1994, 1730; omslag
              - Onderzoek Iventarisatie Provinciaal Technologiebeleid door Consultium BV te Driebergen 1994, 1731; omslag
              - Onderzoek naar de arbeidsmarkt voor technici in de metaal en de chemie, uitgevoerd door het Researchcentrum voor Onderwijs en Arbeidsmarkt 1994, 1732; omslag
              - Onderzoek naar de kosten van beroepsonderwijs in andere landen door MPT Performance Technology 1994, 1733; omslag
              - Tot het schrijven van twee expertpapers in het kader van het Onderzoek National Information Infrastructure aan TNO-Beleidsstudies te Apeldoorn 1994, 1734; omslag
              - Haalbaarheidsonderzoek naar een geschikte formule om de expertise van ouderen te mobiliseren in het kader van ouderen-technologie, door Willems & van den Wildenberg BV te Delft 1994-1995, 1735; omslag
              - Het uitvoeren van een inventarisatie betreffende het gebruik van elektronische netwerken en de informatie-uitwisseling tussen bedrijven en onderzoeksinstellingen door de Nederlandse Organisatie voor Toegepast Natuurwetenschappelijk Onderzoek (TNO) Beleidsstudies te Delft 1994-1995, 1736; omslag
              - Intermediaire Instellingen, Wisselwachters tussen Onderzoek en Markt door Van de Bunt Adviseurs voor organisatie en beleid te Amsterdam 1994-1995, 1737; pak
              - Internationale beleidsvergelijking op het terrein van Technologie en Samenleving door Consultium te Driebergen 1994-1995, 1738; omslag
              - Onderzoek Illustraties van de Relatie tussen Technologie en Werkgelegenheid in het kader van de Beleidsvisie Technologie 1994 door Maastricht Economic Research Institute on Innovation and Technology (MERIT) van de Universiteit van Limburg te Maastricht 1994-1995, 1739; pak
              - Onderzoek naar de opzet van Mobiliteitsbureau voor R&R'ers door het Instituut voor Sociaal-wetenschappelijk Beleidsonderzoek en Advies (IVA Tilburg) 1994-1995, 1740; omslag
              - Operationalisering Innovatiegericht Onderzoeksprogramma (IOP)-doelen door het Toegepast Natuurwetenschappelijk Onderzoek (TNO) Studiecentrum voor Technologie en Beleid 1994-1995, 1741; pak
              - Samenwerking van Nederlandse bedrijven met Midden- en Oost-Europa door Stichting SEO te Amsterdam 1994-1995, 1742; pak
              - Techniek voor iedereen door Hoeks, Geers, Rapmund & Velddink te Dordrecht 1994-1995, 1743; omslag
              - Het onderzoek Technologie en Midden- en Kleinbedrijf, door Beleidsonderzoek & Advies BV te 's-Gravenhage 1994-1996, 1744; pak
              - Het uitvoeren van het onderzoek Technologietoepassing voor de Beveiliging van Woningen aan de Nederlandse Organisatie voor Toegepast Natuurwetenschappelijke Onderzoek (TNO) Beleidsstudies en Advies te Apeldoorn 1994-1996, 1745; omslag
              - Het uitvoeren van het Project Technologieverkenning Productietechnologie door Berenschot Utrecht 1994-1996, 1746-1747
                - De vaststelling van de opdracht voor het project en het voeren van overleg in de Begeleidingscommissie Produktietechnologie 1994-1996, 1746; pak
                - Rapportages 1994-1995, 1747; pak
              - Technologie en Economie door de Erasmus Universiteit Rotterdam te Rotterdam 1994-1996, 1748; pak
              - Het evaluatieonderzoek Technologieverkenningen door Research voor Beleid BV te Leiden 1994-1997, 1749; pak
              - Voorbeeldprojecten Ouderentechnologie 1994-1998, 1750-1753
                - Algemeen 1994-1997, 1750; pak
                - Bijlagen 1995-1996, 1751-1752
                - Deel 1 1996, 1751; pak
                - Deel 2 1995-1996, 1752; pak
                - Project Ouderentechnologie, tweede tranche 1996-1998, 1753; pak
              - Onderzoeken naar de invloed van kennisinfrastructuur op de regionale economie door de Technische Universiteit (TU) Delft te Delft 1994-1999, 1754-1756
                - 1994 - 1996, 1754; pak
                - 1996 - 1997, 1755; pak
                - 1998 - 1999, 1756; pak
              - Het uitvoeren van de Haalbaarheidsstudie Stageprogramma IOP Onderzoekers in Japan door het Organisatie Adviesbureau Van de Bunt te Amsterdam 1995, 1757; omslag
              - Internationale Vergelijking Innovatiegegevens door het Economisch en Sociaal Instituut van de Vrije Universiteit te Amsterdam 1995, 1758; omslag
              - Onderzoek Innovatie in de Regio door de Stichting voor Economisch Onderzoek te Amsterdam 1995, 1759; pak
              - Innovatie en Regelgeving door Research en Beleid BV te Leiden 1995-1996, 1760; pak
              - Onderzoek naar marktintroductie van elektronische beveiligingssystemen voor woningen door het Studiecentrum voor Technologie en Beleid van TNO Beleidsstudies te Apeldoorn 1995-1996, 1761; omslag
              - Voorbereidende Werkzaamheden tweede fase IOP Milieutechnologie 1995-1996, 1762; pak
              - Het laten uitvoeren van een technologiescan in het kader van het Programma Technologie & Samenleving door het TNO Studiecentrum voor Technologie en Beleid te Apeldoorn 1995-1997, 1763; pak
              - Beschrijving en Analyse van tien kandidaten voor Innovatiegerichte Onderzoeksprogramma's door Coopers & Lybrand Civi Consultancy te 's-Gravenhage 1996-, 1764; omslag
              - Het uitvoeren van het Project Advisering Toetsen Voorstellen Technologische Topinstituten (TTI) in Nederland 1996, 1765-1768
                - Kleisen & Partners te Bennekom 1996, 1765; omslag
                - Oordt, R.F.W. van 1996, 1766; omslag
                - Quené, T. 1996, 1767; omslag
                - Soete, L. 1996, 1768; omslag
              - Het vormen van een oordeel over deelstudies op het gebied van het technologiebeleid en over het eindrapport van de Overleg Commissie Verkenningen (OCV) door de B&A Groep te 's-Gravenhage 1996, 1769; omslag
              - Evaluatieonderzoek InnovatieCentra Netwerk Nederland (ICNN) door Moret Ernst & Young Accountants te Haarlem 1996-1997, 1770; pak
              - Het uitvoeren van het project Economisch-technologische Toets in het kader van het proces Technologische Topinstituten door de PA Consulting Group te Utrecht 1996-1997, 1771; pak
              - Technologiestromen in Nederland 1996-1997, 1772; omslag
              - Onderzoek Innovatie in Diensten door TNO-STB te Delft 1996-1998, 1773; pak
              - Technologieradar 1996-1998, 1774-1776
                - Algemeen 1996-1998, 1774; pak
                - Afgewezen offertes 1996-1997, 1775; pak
                - Bijlagen 1998, 1776; pak
              - Van de opdracht Uitvoering Vervolgonderzoek Uitwerking Kennislijn aan RAND Europe 1996-1998, 1777-1779
                - Correspondentie en offertes 1996, 1777; pak
                - Onderzoek en financiële afrekening 1996-1998, 1778-1779
                - 1996, 1778; pak
                - 1997 - 1998, 1779; pak
              - Analyse van het First Community Innovation Survey door de Faculteit Economische Wetenschappen van de Universiteit van Groningen te Groningen 1997, 1780; omslag